【裁判字號】    95,易,946
【裁判日期】    950529
【裁判案由】    詐欺
【裁判全文】
臺灣臺中地方法院刑事判決               95年度易字第946號
公  訴  人  臺灣臺中地方法院檢察署檢察官
被      告  丙○○
            甲○○
上列被告因詐欺案件，經檢察官提起公訴（94年度偵字第18218
號、95年度偵字第1219號），經本院合議庭裁定適用簡式審判程
序，本院判決如下：
    主    文
丙○○共同幫助詐欺，累犯，處有期徒刑肆月，如易科罰金，以
佰元折算壹日。
甲○○共同幫助恐嚇取財，處有期徒刑月，如易科罰金，以
佰元折算壹日。
    犯罪事實
一、丙○○前因施用毒品案件，經本院判處有期徒刑1O月，於民
    國93年4月15日執行完畢。詎其仍不知悔改，得預見其所持
    有之台中縣潭子郵局帳戶（帳號：00000000000000）存摺及
    提款卡如交付他人，他人將藉所蒐集之上開帳戶存摺及提款
    卡以遂行其財產上犯罪之目的，竟仍不顧他人可能遭受財產
    上損害之危險，而基於幫助他人犯詐欺取財罪之不確定故意
    ，於94年7月7日前之某日，在其自家門前，透過傅錦城之介
    紹及轉交，以新台幣（下同）3600元之代價將上開帳戶之存
    摺及提款卡出租周信志，並告知提款卡之密碼，而容許周信
    志所屬之詐騙集團藉其帳戶存摺及提款卡以遂行詐欺取財犯
    罪。嗣周信志所屬之詐騙集團即基於為自己不法所有之意圖
    ，於94年7月7日向乙○○佯稱其已中獎，但須先繳納手續費
    及保證金，使乙○○陷於錯誤，因此依詐騙集團指示將自身
    存款18萬元匯至前揭丙○○之帳戶，乙○○事後始知受騙。
二、甲○○可預見若將自己帳戶提供予他人使用，足供做為他人
    犯罪之工具，用以匯款及逃避警方查緝之用，竟仍基於幫助
    他人犯罪之不確定故意，於94年6月16日前之某日，在台中
    縣大肚郵局附近，透過陳意合（另因詐欺案件經本院以94年
    度訴字第3571號判處有期徒刑l年）之介紹及轉交，將其所
    有設於大肚郵局（帳號0000000000 0000）帳戶之存摺及提
    款卡，以4千元之代價出租給周信志。嗣周信志所屬之犯罪
    集團即意圖為自己不法之所有，於94年6月10日以千面人之
    手法恐嚇味丹食品公司，揚稱若不付款就要在公司食品內下
    毒等語，使味丹公司員工心生畏懼，而於同年月16日匯款8
    萬元至前揭甲○○之帳戶。
三、案經台灣台中地方法院檢察署檢察官自動檢舉及台中縣警察
    局霧分局報請台灣台中地方法院檢察署檢察官偵查起訴。
    理    由
一、訊據被告丙○○、甲○○對於上揭犯罪事實坦承不諱，核與
    傅錦城、周信志、陳意合於偵查中之證述情節相符。且依現
    今金融交易實務，個人至各金融機關開戶並無任何資格之限
    制，並得以同一人名義申請數個帳戶使用，而周信志在無何
    正當理由之情形下，向與之無身分、財產上利害關係之被告
    取得帳戶使用，必定冒該帳戶內之款項遭被告以向郵局或銀
    行掛失止付凍結存款或補發存摺、提款卡之方式領用之風險
    ，然周信志非但不依正常途徑自己申請帳戶使用，反而甘冒
    風險向被告取得帳戶使用，其行徑顯然違背社會正當行事之
    常態，則社會上具有通常知識經驗之人就此均可認知到取得
    帳戶者，係欲利用該帳戶隱匿資金流向及真正提用款項之人
    ，以進行財產上犯罪，顯見對於周信志所屬犯罪集團從事詐
    欺取財或恐嚇取財犯罪，並不違背其本意，且容認其發生，
    被告二人有幫助之犯意，渠等犯行應堪認定。
二、核被告高資發所為，係犯刑法第339條第1項之詐欺取財罪之
    幫助犯，被告甲○○所為，係犯刑法第346條第1項之恐嚇取
    財之幫助犯。被告丙○○與傅錦城間有犯意聯絡及行為分擔
    ，均為共同正犯。被告甲○○與陳意合間有犯意聯絡及行為
    分擔，均為共同正犯。查被告丙○○前因施用毒品案件，經
    本院判處有期徒刑拾月確定，於93年4月15日執行完畢，有
    台灣台中地方法院檢察署刑案資料查註紀錄表1份附卷可佐
    ，其於五年內，再犯本件有期徒刑以上之本罪，為累犯，依
    刑法第47條加重其刑。又被告丙○○、甲○○係基於幫助犯
    之犯意而犯本件犯行，均依刑法第30條第2項按正犯之刑減
    輕之，丙○○部分，依法先加後減之。爰審酌被告二人犯罪
    之動機、目的、手段、所生危害及犯後態度等一切情狀，分
    別量處如主文所示之刑，並諭知易科罰金之折算標準。
據上論斷，應依刑事訴訟法第273條之1第1項、第299條第1項前
段，刑法第28條、第339條第1項、第346條第1項、第30條第1項
前段、第2項、第47條第41條第1項前段，罰金罰鍰提高標準條例
第1條前段、第2條，判決如主文。
本案經檢察官蔡雯娟到庭執行職務。
中    華    民    國    95    年    5     月    29    日
                  刑事第七庭    法  官  郭德進
上正本證明與原本無異。
如不服本判決，應於送達後十日內向本院提出上訴狀（須附繕本
），上訴於台灣高等法院台中分院。
中    華    民    國    95    年    6     月    2     日
                                書記官  陳惠玲
附錄論罪科刑法條
中華民國刑法第339條第1項
 (普通詐欺罪)
意圖為自己或第3人不法之所有，以詐術使人將本人或第3人之物
交付者，處五年以下有期徒刑、拘役或科或併科1000元以下罰金
。
中華民國刑法第346條第1項
 (單純恐嚇罪)
意圖為自己或第3人不法之所有，以恐嚇使人將本人或第3人之物
交付者，處六月以上五年以下有期徒刑，得併科1000元以下罰金
。
                                                       A


司法院資訊處製作；財團法人民間司法改革基金會備份。
